---
title: "Исследование метаданных DNS трафика"
author: "AnastasiaDoronina"
date: "2022-11-16"
output: html_document
---

```{r setup, include=FALSE}
knitr::opts_chunk$set(echo = TRUE)
```

## Цель работы
1. Зекрепить практические навыки использования языка программирования R для обработки данных
2. Закрепить знания основных функций обработки данных экосистемы tidyverse языка R
3. Закрепить навыки исследования метаданных DNS трафика

###  Задание 1-3 
Подготовленные данные:
``` {r}
data <- read.csv("dns.csv")
print(data)
```
### 4.Сколько учасников информационного обмена в сети Доброй Органиации?
``` {r}
Is<-(unique(data$is))
Id<-(unique(data$id))
print(length(unique(union(Is,Id))))
``` 
### 5.Какое соотношение участников обмена внутри сети и участников обращений к внешним ресурсам?
``` {r}
```
### 6.Найдите топ-10 участников сети, проявляющих наибольшую сетевую активность.
``` {r}
library(dplyr)
v<- rev(sort(table(data$querry)))
slice(as.data.frame(v),1:10)
```
### 7. Найдите топ-10 доменов, к которым обращаются пользователи сети и соответственное количество обращений.
``` {r}

```
### 8.Определите базовые статистические характеристики интервала времени между последовательным обращениями к топ-10 доменам.
``` {r}

```
### 9. Часто вредоносное программное обеспечение использует DNS канал в качестве канала управления, периодически отправляя запросы на подкнтрольный злоумышленниками DNS сервер. По периодическим запросам на один и тот же домен можно выявить скрытый DNS канал.Есть ли такие в исследуемом датасете?
``` {r}

```
### 10. Определите местоположение и организацию-провайдера для топ-10 доменов.
``` {r}

```
